【裁判字號】    98,審易,496
【裁判日期】    981026
【裁判案由】    違反毒品危害防制條例
【裁判全文】
臺灣新竹地方法院宣示判決筆錄        98年度審易字第496 號
公  訴  人  臺灣新竹地方法院檢察署檢察官
被      告  甲○○
指定辯護人  本院公設辯護人  乙○○
上列被告因違反毒品危害防制條例一案，經檢察官提起公訴（98
年度毒偵字第1246號）後，聲請本院改依協商程序而為判決，於
中華民國98年10月26日下午4 時在本院刑事第十一法庭宣示判決
，出席職員如下：
法官起立朗讀判決主文、犯罪事實要旨、處罰條文，及告以上訴
限制、期間並提出上訴狀之法院，且諭知記載其內容：
一、主  文：
    甲○○施用第二級毒品，累犯，處有期徒刑柒月；扣案之甲
    基安非他命貳包毛重共零點陸伍公克，沒收銷燬之；另扣案
    之玻璃球吸食器壹組，沒收之。
二、犯罪事實要旨：
（一）甲○○前曾於(1)民國88年6 月間，因違反槍砲彈藥刀械管
      制條例等案件，經本院於88年9 月30日，以88年度訴字第
      359 號判決，分別判處有期徒刑1 年6 月、1 年，並經定
      應執行刑為有期徒刑2 年4 月，嗣提起上訴，經臺灣高等
      法院（下稱高等法院）於89年2 月29日，以88年度上訴字
      第4733號判決，撤銷原判決，改判有期徒刑1 年6 月、1
      年，並經定應執行刑為有期徒刑2 年4 月，復提起上訴，
      經最高法院於91年5 月9 日，以91年度台上字第2580號判
      決，撤銷原判決，發回原審法院，再經高等法院於91 年7
      月3 日，以91年度上更一字第413 號判決，撤銷原判決，
      改判有期徒刑1 年6 月、1 年，並經定應執行刑為有期徒
      刑2 年4 月，再提起上訴，經最高法院於94年4 月28日，
      以94年度台上字第2094號判決駁回上訴確定；(2)又於90年
      7 月間，因違反毒品危害防制條例案件，經本院於91年9
      月30日，以90年度易字第771 號判決，判處有期徒刑9 月
      ，嗣於91年10月18日確定；(3)又於90年12月間，因違反毒
      品危害防制條例案件，經本院於91年11月5 日，以91年度
      訴字第456 號判決，判處有期徒刑8 月，嗣於91年12月2
      日確定(4)又於94年6 月間，因違反毒品危害防制條例案件
      ，經本院於94年11月29日，以94年度易字第578 號判決，
      判處有期徒刑5 月，嗣於94年12月16日確定。復因減刑條
      例實施，上開(1)(2)(3)之罪分別減為有期徒刑9 月、6 月、
      4 月又15日、4 月，並經定應執行刑為有期徒刑1 年9 月
      確定；上開(4)之罪減為有期徒刑2 月又15日後，復與上開
      (1)(2)(3)之罪接續執行。於94年6 月27日入監執行，並於96
      年4 月14日縮短刑期假釋付保護管束出監，嗣於96年8 月
      7 日保護管束期滿假釋未經撤銷執行完畢。
（二）甲○○前於88年7 月間，因施用毒品案件，經本院於88年
      7 月5 日，以88年度毒聲字第1285號裁定送觀察、勒戒，
      並於88年7 月5 日入所執行觀察勒戒後，因認無繼續施用
      毒品傾向，於88年7 月21日出所執行完畢，嗣經臺灣新竹
      地方法院檢察署檢察官於88年7 月21日，以88年度偵字第
      4414號、第5287號不起訴處分確定。
（三）甲○○不知警惕，又於89年3 月間，因施用毒品案件，經
      本院於89年3 月23日，以89年度毒聲字第738 號裁定送觀
      察、勒戒，因認有繼續施用毒品傾向，再經本院於89年6
      月27日，以89年度毒聲字第1555號裁定，令入戒治處所施
      以強制戒治1 年，於89年7 月17日入所執行強制戒治，嗣
      其強制戒治執行滿3 月後，經戒治處所認無繼續戒治之必
      要，經本院於90年3 月12日，以90年度毒聲字第412 號裁
      定停止戒治，於90年3 月30日因停止其處分出監，所餘戒
      治期間付保護管束，旋其停止戒治所餘戒治期間於90年6
      月7 日屆滿，因期滿未經撤銷，視為強制戒治期滿執行完
      畢；同時其本次非法施用第二級毒品犯行，亦經本院於89
      年6 月27日，以89年度竹簡字第313 號判決，判處有期徒
      刑4 月，嗣於89年10月27日確定，於90年6 月29日易科罰
      金執行完畢。
（四）甲○○竟不知警惕，又於91年6 月間，因施用毒品案件，
      經本院於91年6 月27日，以91年度毒聲字第651 號裁定，
      令入戒治處所施以強制戒治1 年，於91年10月1 日入所執
      行強制戒治，並於92年10月1 日執行完畢出所；同時本次
      非法施用第二級毒品犯行，亦經本院於91年9 月30日，以
      90年度易字第771 號判決，判處有期徒刑9 月，嗣於91年
      10月18日確定。復因減刑條例實施，經減為有期徒刑4 月
      又15日，其執行情形詳如上述（一）部分。
（五）甲○○仍不知警惕，又於94年6 月間，因施用第二級毒品
      案件，經本院於94年11月29日，以94年度易字第578 號判
      決，判處有期徒刑5 月，嗣於94年12月16日確定。復因減
      刑條例實施，經減為有期徒刑2 月又15日，其執行情形詳
      如上述（一）。
（六）甲○○不知悔改，又於98年3 月間，因施用第二級毒品案
      件，經本院於98年6 月26日，以98年度審易字第222 號判
      決，判處有期徒刑6 月。
（七）甲○○竟不知悔改，於前開強制戒治處分執行完畢釋放後
      ，「5 年內再犯」施用毒品案件，並經法院判處罪刑確定
      後，復基於施用第二級毒品甲基安非他命的犯罪意思，於
      98年7 月19日晚上某時許，在其位於新竹市○區○○路2
      之1 號之住處內，以將甲基安非他命置於玻璃球吸食器內
      ，再以火燒烤，吸其煙霧之方式，施用第二級毒品甲基安
      非他命1 次。嗣於98年7 月20日晚上8 時45分許，因其為
      通緝犯身分，在新竹市○區○○路9 巷2 號前查獲，並扣
      得其所有之甲基安非他命2 包毛重0.65公克、玻璃球吸食
      器1 組，復經警採集其尿液送驗結果，呈安非他命、甲基
      安非他命陽性反應，始悉上情。
三、處罰條文：
    毒品危害防制條例第10條第2 項、第18條第1 項前段，刑法
    第11條、第47條第1 項、第38條第1 項第2 款。
四、協商判決除有刑事訴訟法第455 條之4 第1 項第1 款於本訊
    問程序終結前，被告撤銷協商合意或檢察官撤回協商聲請者
    ；第2 款被告協商之意思非出於自由意志者；第4 款被告所
    犯之罪非第455 條之2 第1 項所定得以協商判決者；第6 款
    被告有其他較重之裁判上一罪之犯罪事實者；第7 款法院認
    應諭知免刑或免訴、不受理者情形之一，及違反同條第2 項
    「法院應於協商合意範圍內為判決；法院為協商判決所科之
    刑，以宣告緩刑或2 年以下有期徒刑、拘役或罰金為限」之
    規定者外，檢察官與被告均不得上訴。
五、如有前項得上訴之情形，得自收受宣示判決筆錄送達之日起
    10日內，向本院提出上訴書狀，上訴於第二審法院。
中    華    民    國    98    年    10    月    26    日
                  刑事第九庭書  記  官  蕭汝芳
                            審判長法官  馮俊郎
以上筆錄正本係照原本作成。
中    華    民    國    98    年    10    月    26    日
                            書  記  官  蕭汝芳
附錄本案處罰實體法條全文：
毒品危害防制條例第10條第2 項：
施用第二級毒品者，處3 年以下有期徒刑。


司法院資訊處製作；財團法人民間司法改革基金會備份。
